【裁判字號】    95,交訴,55
【裁判日期】    950519
【裁判案由】    業務過失致死
【裁判全文】
臺灣高雄地方法院刑事判決              95年度交訴字第55號
公  訴  人  臺灣高雄地方法院檢察署檢察官
被      告  乙○○
上列被告因業務過失致死案件，經檢察官提起公訴（95年度偵字
第391號），本院判決如下：
    主  文
乙○○從事業務之人，因業務上之過失致人於死，處有期徒刑壹
年；緩刑年。
    事  實
一、乙○○係佑祥交通有限公司之半聯結車司機，為從駕駛業務
    之人，於民國（下同）94年9 月12日16時許，駕駛車牌號碼
    ＪＭ─086 號曳引車及車牌號碼XQ─02號半拖板車所組成之
    半聯結車，沿高雄市○鎮區○○路由東往西方向行駛，途經
    高雄市○鎮區○○路前鎮加工出口區出口大門前時，應注意
    行近工廠等公共場所出、入口時，應減速慢行，作隨時停車
    之準備，而依當時情形，又無不能注意之情事，竟疏於注意
    ，貿然以時速40公里之速度前行，適有丙○○騎乘車牌號碼
    ＷＲＰ─081 號重型機車，自加工出口區駛出欲穿越該擴建
    路，亦疏未注意避讓擴建路上直行之車輛，貿然穿越，致乙
    ○○所駕半聯結車右前車側第二排車輪與丙○○所騎乘機車
    車頭發生碰撞，丙○○人車倒地，受有頭部及胸部挫傷等傷
    害，經送醫急救後，於94年9 月17日11時40分許不治死亡（
    起訴書誤為當場死亡），乙○○於肇事後則留於肇事現場並
    於稍後向到場處理之警員表明為肇事之人, 嗣又接受法院之
    裁判。
二、案經高雄市政府警察局前鎮分局移送台灣高雄地方法院檢察
    署檢察官偵查起訴。
    理  由
一、證據能力部分：（1） 按被告以外之人於偵查中向檢察官所
    為之陳述，除顯有不可信之情況者外，得為證據，刑事訴訟
    法第159 條之1 第2 項定有明文。本件證人甲○○於偵查中
    向檢察官所為之陳述，性質上雖屬傳聞證據，惟尚查無何顯
    不可信之情形，自應具有證據能力，而得作為本件認定犯罪
    事實之證據。（2） 又按除顯有不可信之情況外，公務員職
    務上製作之紀錄文書、證明文書，亦得為證據，刑事訴訟法
    第159 條之4 第1 款定有明文。本件卷附之道路交通事故調
    查報告表（一）（二）及道路交通事故現場圖、相驗屍體證
    明書、驗斷書、勘驗筆錄等，均屬公務員於其職務上製作之
    紀錄文書、證明文書，亦查無何顯不可信之情形，自均具有
    證據能力，而得作為本件認定犯罪事實之證據。
二、訊之被告乙○○對於在上開時地駕駛半聯結車與被害人丙○
    ○所駕機車發生車禍致其死亡一事，固不諱言，惟矢口否認
    有何過失，辯稱當時伊沿擴建路直行通過加工區門口，被害
    人機車突然自外側車道衝出，伊見狀閃煞不及始發生碰撞等
    語。惟查，被告於警訊、偵查中均坦承車禍時其時速為40公
    里，於本院審理中則稱時速為30公里，且證人即當場目擊本
    件車禍之被害人同事甲○○於偵查中亦證述稱：被告車速蠻
    快的等語（見相一卷第27頁），再依本件警方所繪製之道路
    交通事故現場圖（見審卷第29頁），被告所駕半聯結車於肇
    事後所停位置，其車尾與被害人機車倒地處，其間相距達
    13.1 公 尺遠，又依本件警方所攝車禍後現場相片顯示，被
    告半聯結車前曳引車右側第二排前輪有擦痕，而被害人機車
    車頭嚴重毀損，前輪歪斜，足見被告於車禍前之車速非慢；
    又被告於偵查中供述稱：車禍時加工區剛好下班，有很多車
    停在加工區門口，我用餘光看到1 台車衝出來等語，又於本
    院審理中亦供述稱：車禍時伊車直行，被害人從加工出口區
    出入口之外側車道出來，伊看到被害人時，被害人係在伊右
    斜前方動態前進等語（見審卷第50─51頁），依上所述，顯
    見被告於本件車禍前駕車通過加工出口區出入口時並無預作
    停車之準備；按汽車行近工廠等公共場所出、入口時，應減
    速慢行，作隨時停車之準備，道路交通安全規則第93條第1
    項第2 款定有明文，本件被告於上開時地駕駛半聯結車經過
    加工出口區之門口時，自應注意上開規定，且依當時情形並
    無不能注意之情狀，竟疏未注意，貿然前行車速非慢且未作
    停車之準備，致肇本件車禍，其有過失自明；又本件被害人
    確因本件車禍而受傷不治死亡，亦經台灣屏東地方法院檢察
    署同法醫師相驗無誤，有該署相驗屍體證明書、驗斷書、勘
    驗筆錄各1 份在卷可查，則被告過失之行為，與被害人之死
    亡結果間，自具有相當因果關係；從而，罪證明確，被告犯
    行堪以認定。另公訴意旨雖認被告有闖越紅燈之過失，惟查
    本件發生車禍之前鎮加工出口區出入口與擴建路並無交通號
    誌，業據證人鍾文賢於本院審理中證述明確（見審卷第46頁
    ），本件車禍之發生應與被告是否闖越紅燈無關聯，公訴意
    旨認被告有闖紅燈之過失致肇本件車禍尚有誤會，併此敘明
    。
二、被告為職業半聯結車司機，為從事駕駛業務之人，核其所為
    ，係犯刑法第276 條第2 項之業務過失致死罪。又被告於本
    件肇事後，於犯罪未經察覺前，即主動向到場之警員表明為
    肇事者，此業據證人即到場處理本件車禍之警員鍾文賢於本
    院審理中證述無誤（見審卷第47頁），並接受裁判，爰依刑
    法第62條前段之規定減輕其刑。審酌被告前無犯罪之前科紀
    錄，有台灣高等法院被告全國前案紀錄表1 份在卷可稽，平
    日素行尚佳，過失程度非輕，惟被害人人對於本件車禍之發
    生亦有過失，被告且已與被害人家屬以新台幣350 萬7463元
    達成和解，有調解書1 份在卷可查，其犯罪後態度尚佳等一
    切情狀，量處如主文所示之刑。又被告前未曾受任何有期徒
    刑以上刑之宣告，有上開記錄表可查，其因一時過失，致罹
    刑章，經此偵審程序，當知所警惕，應無再犯之虞，本院認
    上開所宣告之刑，以暫不執行為適當，爰予諭知緩刑3 年，
    以啟自新。
據上論斷，應依刑事訴訟法第299 條第1 項前段、刑法第276 第
2 項、第62條前段、第74條第1 款，罰金罰鍰提高標準條例第1
條前段，判決如主文。
中    華    民    國    95    年    5    月    19    日
                    交通法庭    審判長法  官  李嘉興
                                      法  官  楊筑婷
                                      法  官  林俊寬
以上證明與原本無異。
如不服本判決，應於判決送達後10日內，向本院提出上訴狀。
中    華    民    國    95    年    5     月    19    日
                                      書記官  蔡淑貞
附錄法條：
中華民國刑法第276 條
(過失致死罪)
因過失致人於死者，處2 年以下有期徒刑、拘役或2 千元以下罰
金。
從事業務之人，因業務上之過失犯前項之罪者，處5 年以下有期
徒刑或拘役，得併科 3 千元以下罰金。


司法院資訊處製作；財團法人民間司法改革基金會備份。
